臺灣新竹地方法院民事簡易判決
110年度竹北簡字第467號
原      告  高女掬  

被      告  酆妘粧  
訴訟代理人  劉邦繡律師
上列當事人間請求損害賠償事件，本院於民國111年3月24日辯論
終結，判決如下：
    主  文
一、被告應給付原告新臺幣壹拾陸萬元，及自民國一百一十年十
    月五日起至清償日止，按年息百分之五計算之利息。
二、原告其餘之訴駁回。
三、訴訟費用由被告負擔十分之三，餘由原告負擔。
四、本判決第一項得假執行，但被告如以新臺幣壹拾陸萬元為原
    告預供擔保後，得免為假執行。
五、原告其餘假執行之聲請駁回。 　　
    事實及理由
一、原告主張：原告於民國77年12月18日與訴外人甲○○（下稱魏
    男）結婚，育有二男一女，且均已成年，魏男自職業軍人退
    休後，現以駕駛計程車為業，原告與魏男婚姻生活原本尚為
    和諧幸福安定。然魏男於108年12月間開始經常深夜回家，
    甚至徹夜未歸，且不願告知其去向，經原告跟蹤魏男3、4天
    ，發現魏男駕駛之車牌號碼000-00計程車（下稱系爭計程車
    ）經常停留在被告位於新竹縣○○鄉○○路住家樓下之停車場，
    又原告曾於魏男深夜未歸時，於深夜11時自行開車至被告住
    處旁，發現魏男之系爭計程車亦停在被告住處樓下停車場，
    迄至隔天上午9點前，魏男均未離開，亦未見任何人自被告
    住處離開，是確實只有被告與魏男二人整夜共處一室，原告
    親眼目睹此種情形即有二、三次；又魏男曾於108年12月18
    日駕駛系爭計程車先至被告住處，載被告一同前往○○鄉雀之
    巢汽車旅館（下稱系爭汽車旅館），其二人於其內停留將近
    2個小時，可見被告與魏男，已多次發生性行為。另被告與
    魏男每天仍以「親愛的」或「好愛你」等語傾訴愛意，顯已
    逾越一般男女結交普通朋友社交行為之範圍，已非一般婚姻
    信守誠實之配偶所能容忍，顯足以動搖原告與魏男婚姻關係
    所應協力保持信任、共同生活圓滿安全幸福之忠實目的，且
    原告為瞭解真相，多次在冬天深夜獨自守候到天亮，那種孤
    苦無依的痛楚，及親眼見到丈夫與其他女子深夜共處一室又
    求助無門的椎心刺痛，實非外人所能體會與了解。被告明知
    魏男為原告之夫，其上開與魏男男女間之不當交往及發生性
    行為等行為，係以違背善良風俗之方法侵害原告基於配偶關
    係之身分法益，且情節重大，已侵害原告之配偶權，導致原
    告與魏男間之婚姻破裂，並致原告受有精神上之痛苦至鉅。
    為此，爰依民法第184條第1項、第195條第1、3項之規定，
    聲明請求:被告應賠償原告非財產上之損害新臺幣（下同）5
    0萬元，及自起訴狀繕本送達翌日起至清償日止，按年息5%
    計算之利息，並聲請依職權宣告假執行等語。
二、被告之答辯：被告與魏男因同為○○○○站之排班計程車而互相
    熟識，魏男固曾於駕駛計程車下班後，與友人於夜間前往被
    告住處聊天，但僅只於正常朋友同事間之交際往來，並無逾
    矩之情，而原告稱其多次在深夜發現魏男之系爭計程車停放
    在被告住處樓下停車場，惟此無法證明被告與魏男有不正常
    之男女關係。被告亦未曾與魏男至系爭汽車旅館，原告所提
    被告戴口罩與魏男同車之照片，僅係被告某日曾搭乘魏男所
    駕駛之計程車而已，但非在系爭汽車旅館。另原告所提LINE
    對話紀錄並非被告與魏男之對話紀錄，是被告與魏男間並無
    逾越朋友間正常交往之界線，無侵害原告之配偶權等語置辯
    。並聲明：原告之訴駁回；如受不利判決，願供擔保請准宣
    告免為假執行。
三、本院之判斷：
　　經查，原告主張其與魏男於77年12月18日結婚，育有三名女
    兒，目前婚姻關係仍存續中，有原告提出戶口名簿影本在卷
    為憑(見竹北司簡調卷第17-18頁)，且為被告所不爭執，堪
    信為真實。原告另主張被告與魏男間，有不正當之男女交往
    及性行為，已侵害原告之配偶權等情，為被告所否認，並以
    前詞置辯。是本件兩造間有爭執應予以審究者，在於：㈠、
    被告與魏男間是否有男女不正當交往行為而侵害原告之配偶
    權？㈡、若原告得請求被告為侵害配偶權之精神賠償，則原
    告得請求之賠償數額為多少？茲分述如下。
㈠、被告與魏男間是否有男女不正當交往行為而侵害原告之配偶
    權？
１、按因故意或過失，不法侵害他人之權利者，負損害賠償責任
    。故意以背於善良風俗之方法，加損害於他人者亦同。民法
    第184條第1項有明文規定。又按不法侵害他人之身體、健康
    、名譽、自由、信用、隱私、貞操，或不法侵害其他人格法
    益而情節重大者，被害人雖非財產上之損害，亦得請求賠償
    相當之金額；前二項規定，於不法侵害他人基於父、母、子
    、女或配偶關係之身分法益而情節重大者，準用之，同法第
    195條第1項、第3項亦有明文。次按婚姻係以夫妻之共同生
    活為其目的，配偶應互相協力保持其共同生活之圓滿安全及
    幸福，而夫妻互守誠實，係為確保其共同生活之圓滿安全及
    幸福之必要條件，故應解為配偶因婚姻契約而互負誠實之義
    務，配偶之一方行為不誠實，破壞共同生活之圓滿安全及幸
    福者，即為違反因婚姻契約之義務而侵害他方之權利（最高
    法院55年台上字第2053號著判例參照）。且侵害配偶權之行
    為，並不以通姦或相姦行為為限，倘夫妻任一方與第三人間
    存有逾越結交普通朋友等一般社交行為之不正常往來，其行
    為已逾社會一般通念所能容忍之範圍，已達破壞婚姻共同生
    活之圓滿安全及幸福之程度，即足當之，而該第三人與不誠
    實之配偶，即為侵害配偶權之共同侵權行為人。　　
２、經查，被告固否認其有與魏男，自深夜至隔天單獨共處於被
    告住處之情形，並辯稱如上。惟查，原告上開之主張，已據
    其提出其在被告住處外，拍攝到其夫魏男之系爭計程車，停
    放在被告住處外停車場之原證2照片，及原告於109年11月14
    日夜晚，因發現其夫系爭計程車停在被告住處樓下，致電其
    夫未回應，原告當時即將此情形，以LINE向友人王維新反應
    、告知之原證7LINE對話紀錄截圖影本在卷為憑（見竹北司
    簡調卷第21、23頁、本院卷第49及51頁），且原告陳稱上開
    所提出之原證2照片，其拍攝時間為109年11月15日早上乙節
    ，亦據本院於110年12月28日言詞辯論期日，當庭勘驗原告
    之手機，顯示其手機相簿於109年11月15日當天之畫面內，
    確實存有上開原證2之照片內容明確（見竹北簡卷第61頁）
    ，又就系爭計程車為原告之夫魏男所開之計程車，且原證2
    該車停放處，係在被告住處外停車場，另被告上開住處係其
    一人所居住之情，亦為被告所不否認（見竹北簡卷第60頁）
    ，復以互核原證2照片原告上開拍攝之時間，亦與上開原證7
    原告該次發現其夫開車至被告住處後，向其友人反應該情之
    LINE對話內容及時間點互相脗合，是依上開之事證，原告主
    張其夫於108、109年間，多次深夜至被告住處獨處至隔天，
    其守候在該處外予以拍照系爭計程車乙節，即非子虛。被告
    雖辯稱係魏男與其他同在○○○○排班之計程車司機，於下班後
    一起至被告○○住處聊天，並非僅魏男一人前去，且有無聊到
    隔天早上尚需要確認等語。經查，被告經本院詢問後，未能
    具體舉出當時所謂下班後，與魏男一同至其住處聊天之其他
    司機為何人，且衡諸常情，工作至深夜之○○○○站排班計程車
    司機，於下班時身心應已相當疲累，其等於隔日仍要再排班
    開車之情況下，應無於當日下班後，於深夜再多人一起共同
    至被告位於○○之住處，會合聊天之理，是被告上開所辯，與
    常情不合，應不可採信。從而，原告主張被告於108、109年
    間，多次與原告之夫魏男，自深夜至隔天共同獨處於被告住
    處之情，應堪採信為實。
３、又原告主張被告於108年12月18日當天，搭乘魏男所開之系爭
    計程車，共同至系爭汽車旅館內，共處近2小時，且原告於
    當天發現其二人至該處時，即電話通知其子即證人乙○○前來
    該汽車旅館外與其會合，以便一起查看確認，其母子二人並
    在該處守候約1小時後，發現魏男之系爭計程車自該汽車旅
    館內駛出欲離去，其等乃攔下系爭計程車，魏男有搖下車窗
    ，過程中其等有以手機錄影等情，已據原告提出原證3手機
    錄影畫面截圖照片4張為證（見竹北司簡調卷第25-31頁），
    並據證人即原告之子乙○○到庭證述在卷（見竹北簡卷第96-9
    9頁）。而觀以上開原證3照片最上方顯示有時間、手機應用
    程式、鬧鈴圖示、訊號及電量等，可見該等照片應係以手機
    畫面截圖功能所拍下之照片，再由上開前二張照片上方顯示
    「LINE_MOVIE_1..」等文字，下方則顯示時間條及三角形圖
    示之播放鍵、後二張則係由名為「Emily Kao」所傳送之下
    方有三角形圖示之播放鍵之影片，且該等照片（除第4張車
    內照片外），均明顯可看出係在系爭汽車旅館之車道同一處
    所連續拍攝而成，另該4張照片左下角所示播放時間係02:11
    、02:18、02:20、02:20為連續等情觀之，可見上開照片應
    係將播放之影片畫面暫停後，以手機畫面截圖功能所拍下之
    照片，且其原先之影片畫面確係屬連續，是原告主張該等照
    片乃係當時以手機錄影拍攝後，再以手機將該等錄影畫面截
    圖而成，且4張照片均係在同一地點，即系爭汽車旅館之車
    道處，以手機錄影後所截圖而成乙節，應堪信實。另核諸證
    人乙○○上開之證述，已就其於108年12月18日當天，接到母
    親即原告電話後，即騎機車趕至系爭汽車旅館處與原告會合
    ，並共同在該汽車旅館外等候約1個多小時後，見父親開系
    爭計程車載被告欲離去，乃與原告共同攔下該計程車，並以
    手機將過程予以錄影之當天事發經過情形，予以詳細之陳述
    （見竹北簡卷第96-99頁），亦與上開原證3之照片內容，及
    被告承認原證3第4張照片（即竹北司簡調卷第31頁），係被
    告坐於魏男所駕系爭計程車內之情形相脗合，且證人乙○○既
    經過具結始為證述，魏男又係其父親，衡情其應無虛假設詞
    誣指父親與被告，同至系爭汽車旅館之必要，是證人乙○○上
    開證述，應堪採信。至於證人乙○○證稱其係於108年12月18
    日當日上午10、11時或近中午，趕往系爭汽車旅館與原告會
    合，並在該處共同守候被告及魏男1個多小時後，為上開之
    錄影行為，與原告所稱係當天下午發生之事，固稍有不同，
    然依證人乙○○上開所述，從其接獲原告通知，至該汽車旅館
    外與原告會合，並共同在該處守候約1個多小時後，魏男始
    開車載被告從汽車旅館內出來，其等加以錄影等情，可知其
    時間點係從當天近中午一直到下午之時段，與原告所稱係發
    生在下午時間已相距不遠，縱稍有不同，容應係因事發距今
    時隔久遠，證人記憶糢糊所致，尚難憑此即否認證人所證述
    ，當天有與原告共同在系爭汽車旅館外守候1個多小時後，
    目睹被告與魏男共乘系爭計程車，從該汽車旅館內出來欲離
    去之真實性。故綜合原證3之照片及證人乙○○上開之證述，
    原告主張被告於108年12月18日當天，與魏男至系爭汽車旅
    館，二人並在其內共處近2小時後，始開車離開之情，堪信
    為實在，被告辯稱原證3第4張照片所示地點，非在系爭汽車
    旅館，且否認原證3之4張照片，係連續攝影後所截圖而成云
    云，並不可採。
４、至原告另提原證4通訊軟體LINE對話記錄（見竹北司簡調卷第
    33-35頁），主張被告與魏男間有男女間私情親暱對話之情
    形 ，為被告所否認。查，觀以原證4之對話內容，僅有魏男
    單方面以「早安親愛的」、「好，愛妳」等語傳送予被告，
    然被告並未有親暱、逾矩之回應話語，是原告此部分之主張
    ，尚難以採認。
５、從而，被告明知魏男為原告之夫，却於108、109年間，數次
    與魏男自深夜至隔天，二人長時間共處於被告一人居住之住
    處，二人並於108年12月18日，共同至系爭汽車旅館共處近2
    小時始離開。雖原告無法進一步舉證被告有與魏男發生性行
    為，然核諸客觀之情狀及一般社會之常情，被告與魏男無夫
    妻關係，其二人却多次深夜長時間共處一室至隔天，並曾到
    汽車旅館共處近2小時，其等所為顯已逾越一般異性友人正
    常交往之份際，乃屬涉及男女情慾之不正當交往行為，係婚
    姻關係外之不正常往來，並顯逾社會一般通念所能容忍之範
    圍，足以破壞原告與魏男間婚姻共同生活之圓滿、安全及幸
    福，故被告上開所為，已侵害原告基於配偶關係，對於婚姻
    共同生活應享有圓滿安全及幸福之人格身分法益，且情節重
    大，原告主張被告已對其構成配偶權侵害之侵權行為，應可
    成立。
㈡、若原告得請求被告為侵害配偶權之精神賠償，則原告得請求
    之賠償數額為多少？　　
１、按不法侵害他人之人格權，被害人受有非財產上損害，請求
    加害人賠償相當金額之慰撫金時，法院對於慰撫金之量定，
    應斟酌實際加害情形、所造成之影響、被害人痛苦之程度、
    兩造之身分地位經濟情形及其他各種狀況，以核定相當之數
    額（最高法院47年台上字第1221號、51年台上字第223 號判
    例意旨參照）。
２、經查，被告明知魏男為原告之配偶，仍與其為逾越男女正常
    交往之上開侵害原告配偶權之行為，且情節重大，原告精神
    上當受有相當之痛苦，則其依民法第184條第1項、第195條
    第1項、第3項侵權行為損害賠償規定，請求被告賠償其精神
    慰撫金，自屬有據而應予准許。本院審酌原告為大學畢業，
    現從事房屋代銷業，109年度之報稅所得給付總額為534,893
    元，現名下有多筆財產，包括數筆不動產，其財產總額6,15
    5,019元；被告為高中畢業，自99年間起擔任計程車司機，
    先前月收入約3至4萬元，目前月收入約1至2萬元，109年度
    之報稅所得給付總額為26,034元，財產總額1,081,590元等
    情，已據兩造自陳在卷，且有兩造之稅務電子閘門財產所得
    調件明細表，及原告所提其之學位證書、不動產所有權狀影
    本等件在卷可憑（見竹北司簡調卷第65-73頁、竹北簡卷第2
    5頁、第31至47頁、第89、95頁)。復參酌原告與魏男77年結
    婚，被告之侵權行為之態樣，對原告造成精神上痛苦之程度
    ，暨被告行為後之態度等一切情狀，認原告請求被告給付非
    財產上之損害50萬元，尚屬過高，應以減為16萬元為適當，
    逾此部分之請求，則無從准許。
㈢、綜上所述，原告基於侵權行為之法律關係，訴請被告賠償精
    神慰撫金16萬元，及自起訴狀繕本送達翌日即110年10月5日
    （110年9月24日寄存送達，同年10月4日生送達效力，見竹
    北司簡調卷第43頁）起至清償日止，按年息百分之5計算之
    利息，為有理由，應予准許，逾此部分之請求，為無理由，
    應予駁回。
㈣、本判決第1項所命被告給付之金額未逾50萬元，應依民事訴訟
    法第389條第1項第5款之規定依職權宣告假執行。被告陳明
    願供擔保請為宣告免為假執行，經核與規定相符，爰酌定相
    當之擔保金額予以宣告。至原告敗訴部分，其假執行之聲請
    則失所附麗，應併予駁回。 
㈤、本件事證已臻明確，兩造其餘攻擊防禦方法及所提證據，經
    審酌後認與判決之結果不生影響，爰不一一論列。且被告雖
    聲請傳訊證人魏男，惟因魏男已罹患有癌症，且癌症指數過
    高，醫囑為不宜劇烈活動及建議保持情緒穩定，有原告所提
    魏男之診斷證明書一份在卷可參（見竹北簡卷第69頁），是
    本院考量魏男之罹病、身體狀況及病情之穩定性，認不宜傳
    訊魏男到庭作證，亦附此敘明。
四、據上論結，本件原告之訴為一部有理由、一部無理由，依民
    事訴訟法第436條第2項、第79條、第389條第1項第5款、第3
    92條，判決如主文。　　
中　　華　　民　　國　　111 　年　　4 　　月　　27　　日
                  竹北簡易庭　　　法　官　鄭政宗
以上正本係照原本作成。
如對本判決上訴，須於判決送達後 20 日內向本院提出上訴狀。
如委任律師提起上訴者，應一併繳納上訴審裁判費。
中　　華　　民　　國　　111 　年　　4 　　月　　29　　日
                                　書記官　黃志微